apertium-br-fr/apertium-br-fr.fr.metadix
    <pardef n="fri/re__vblex">
	
<e><p><l>s</l><r>re<s n="vblex"/><s n="pri"/><s n="p1"/><s n="sg"/></r></p></e>
<e><p><l>s</l><r>re<s n="vblex"/><s n="pri"/><s n="p2"/><s n="sg"/></r></p></e>
<e><p><l>t</l><r>re<s n="vblex"/><s n="pri"/><s n="p3"/><s n="sg"/></r></p></e>

<e><p><l>sais</l><r>re<s n="vblex"/><s n="pii"/><s n="p1"/><s n="sg"/></r></p></e>
<e><p><l>sais</l><r>re<s n="vblex"/><s n="pii"/><s n="p2"/><s n="sg"/></r></p></e>
<e><p><l>sait</l><r>re<s n="vblex"/><s n="pii"/><s n="p3"/><s n="sg"/></r></p></e>

<e><p><l>s</l><r>re<s n="vblex"/><s n="ifi"/><s n="p1"/><s n="sg"/></r></p></e>
<e><p><l>s</l><r>re<s n="vblex"/><s n="ifi"/><s n="p2"/><s n="sg"/></r></p></e>            
<e><p><l>t</l><r>re<s n="vblex"/><s n="ifi"/><s n="p3"/><s n="sg"/></r></p></e>

<e><p><l>rai</l><r>re<s n="vblex"/><s n="fti"/><s n="p1"/><s n="sg"/></r></p></e> 
<e><p><l>ras</l><r>re<s n="vblex"/><s n="fti"/><s n="p2"/><s n="sg"/></r></p></e>         
<e><p><l>ra</l><r>re<s n="vblex"/><s n="fti"/><s n="p3"/><s n="sg"/></r></p></e>

<e><p><l>re</l><r>re<s n="vblex"/><s n="inf"/></r></p></e>

<e><p><l>s</l><r>re<s n="vblex"/><s n="imp"/><s n="p2"/><s n="sg"/></r></p></e>
<e><p><l>s</l><r>re<s n="vblex"/><s n="imp"/><s n="p2"/><s n="sg"/><j/></r></p><par n="S__encimp"/></e>

<e><p><l>rais</l><r>re<s n="vblex"/><s n="cni"/><s n="p1"/><s n="sg"/></r></p></e>            
<e><p><l>rais</l><r>re<s n="vblex"/><s n="cni"/><s n="p2"/><s n="sg"/></r></p></e>
<e><p><l>rait</l><r>re<s n="vblex"/><s n="cni"/><s n="p3"/><s n="sg"/></r></p></e>
 
<e><p><l>sant</l><r>re<s n="vblex"/><s n="ger"/></r></p></e> 
 
<e><p><l>sant</l><r>re<s n="vblex"/><s n="ppres"/><s n="p3"/><s n="ND"/></r></p></e> 

<e><p><l>t</l><r>re<s n="vblex"/><s n="pp"/><s n="m"/><s n="sg"/></r></p></e>
<e><p><l>te</l><r>re<s n="vblex"/><s n="pp"/><s n="f"/><s n="sg"/></r></p></e>
<e><p><l>tes</l><r>re<s n="vblex"/><s n="pp"/><s n="f"/><s n="pl"/></r></p></e>
<e><p><l>ts</l><r>re<s n="vblex"/><s n="pp"/><s n="m"/><s n="pl"/></r></p></e>
    </pardef>


    <pardef n="leur__det">
            
<e><p><l></l><r><s n="det"/><s n="pos"/><s n="mf"/><s n="sg"/></r></p></e>
            
<e><p><l>s</l><r><s n="det"/><s n="pos"/><s n="mf"/><s n="pl"/></r></p></e>
    </pardef>
    <pardef n="leur__prn">
            
<e><p><l></l><r><s n="prn"/><s n="pro"/><s n="p3"/><s n="mf"/><s n="pl"/></r></p></e>
    </pardef>
    <pardef n="lieu__adj">
            
<e><p><l></l><r><s n="adj"/><s n="m"/><s n="sg"/></r></p></e>
            
<e><p><l>x</l><r><s n="adj"/><s n="m"/><s n="pl"/></r></p></e>
    </pardef>
    <pardef n="lieu__n">
            
<e><p><l></l><r><s n="n"/><s n="m"/><s n="sg"/></r></p></e>
            
<e><p><l>x</l><r><s n="n"/><s n="m"/><s n="pl"/></r></p></e>
    </pardef>

    <pardef n="fest__n">       
<e><p><l></l><r><s n="n"/><s n="m"/><s n="sg"/></r></p></e>           
<e><p><l>où</l><r><s n="n"/><s n="m"/><s n="pl"/></r></p></e>
    </pardef>

    <pardef n="chouchenn__n">       
<e><p><l></l><r><s n="n"/><s n="m"/><s n="sg"/></r></p></e>           
<e><p><l></l><r><s n="n"/><s n="m"/><s n="pl"/></r></p></e>
    </pardef>	
	
    <pardef n="livre__n">
            
<e><p><l></l><r><s n="n"/><s n="m"/><s n="sg"/></r></p></e>
            
<e><p><l>s</l><r><s n="n"/><s n="m"/><s n="pl"/></r></p></e>
    </pardef>

    <pardef n="flash__n">
            
<e><p><l></l><r><s n="n"/><s n="m"/><s n="sg"/></r></p></e>
<e r="LR"><p><l>s</l><r><s n="n"/><s n="m"/><s n="pl"/></r></p></e>
<e><p><l>es</l><r><s n="n"/><s n="m"/><s n="pl"/></r></p></e>
    </pardef>
    <pardef n="long__adj">
            
<e><p><l></l><r><s n="adj"/><s n="m"/><s n="sg"/></r></p></e>
            
<e><p><l>s</l><r><s n="adj"/><s n="m"/><s n="pl"/></r></p></e>
            
<e><p><l>ue</l><r><s n="adj"/><s n="f"/><s n="sg"/></r></p></e>
            
<e><p><l>ues</l><r><s n="adj"/><s n="f"/><s n="pl"/></r></p></e>
    </pardef>

          <e lm="adieu"><i>adieu</i><par n="lieu__n"/></e>
          <e lm="brigand"><i>brigand</i><par n="livre__n"/></e>
          <e lm="caillou"><i>caillou</i><par n="lieu__n"/></e>
          <e lm="chapeau"><i>chapeau</i><par n="lieu__n"/></e>
          <e lm="cou"><i>cou</i><par n="livre__n"/></e>
          <e lm="enjeu"><i>enjeu</i><par n="lieu__n"/></e>
          <e lm="ennui"><i>ennui</i><par n="livre__n"/></e>
          <e lm="faisceau"><i>faisceau</i><par n="lieu__n"/></e>
          <e lm="gâteau"><i>gâteau</i><par n="lieu__n"/></e>
          <e lm="idiome"><i>idiome</i><par n="livre__n"/></e>
          <e lm="leur"><i>leur</i><par n="leur__det"/></e>
          <e lm="leur"><i>leur</i><par n="leur__prn"/></e>
          <e lm="poignet"><i>poignet</i><par n="livre__n"/></e>
          <e lm="plateau"><i>plateau</i><par n="lieu__n"/></e>
          <e lm="principe"><i>principe</i><par n="livre__n"/></e>
          <e lm="secret"><i>secret</i><par n="livre__n"/></e>
          <e lm="tableau"><i>tableau</i><par n="lieu__n"/></e>
          <e lm="adjectif"><i>adjectif</i><par n="livre__n"/></e>
          <e lm="athlétisme"><i>athlétisme</i><par n="livre__n"/></e>
          <e lm="bloc"><i>bloc</i><par n="livre__n"/></e>
          <e lm="camp d’internement"><i>camp</i><par n="livre__n"/><p><l><b/>d’internement</l><r><g><b/>d’internement</g></r></p></e>
          <e lm="chevalet" a="eleka"><i>chevalet</i><par n="livre__n"/></e>
          <e lm="corsage"><i>corsage</i><par n="livre__n"/></e>
          <e lm="dessin" a="webform"><i>dessin</i><par n="livre__n"/></e>
          <e lm="empire"><i>empire</i><par n="livre__n"/></e>
          <e lm="flocon de neige" a="fulup"><i>flocon</i><par n="livre__n"/><p><l><b/>de<b/>neige</l><r><g><b/>de<b/>neige</g></r></p></e>
          <e lm="groupe de gens" a="fulup"><i>groupe</i><par n="livre__n"/><p><l><b/>de<b/>gens</l><r><g><b/>de<b/>gens</g></r></p></e>
          <e lm="labeur"><i>labeur</i><par n="livre__n"/></e>
          <e lm="mari"><i>mari</i><par n="livre__n"/></e>
          <e lm="mouchoir" a="webform"><i>mouchoir</i><par n="livre__n"/></e>
          <e lm="orgueil" a="webform"><i>orgueil</i><par n="livre__n"/></e>
          <e lm="pichet"><i>pichet</i><par n="livre__n"/></e>
          <e lm="prieuré"><i>prieuré</i><par n="livre__n"/></e>
          <e lm="remplacement" a="webform"><i>remplacement</i><par n="livre__n"/></e>
          <e lm="séminaire" a="webform"><i>séminaire</i><par n="livre__n"/></e>
          <e lm="temple"><i>temple</i><par n="livre__n"/></e>
          <e lm="trilinguisme"><i>trilinguisme</i><par n="livre__n"/></e>
          <e lm="voile"><i>voile</i><par n="livre__n"/></e>
          <e lm="barreau" a="eleka"><i>barreau</i><par n="lieu__n"/></e>
          <e lm="bateau de pêche" a="webform"><i>bateau</i><par n="lieu__n"/><p><l><b/>de<b/>pêche</l><r><g><b/>de<b/>pêche</g></r></p></e>
		  <e lm="boisseau"><i>boisseau</i><par n="lieu__n"/></e>
          <e lm="bureau de poste"><i>bureau</i><par n="lieu__n"/><p><l><b/>de<b/>poste</l><r><g><b/>de<b/>poste</g></r></p></e>
          <e lm="cadeau"><i>cadeau</i><par n="lieu__n"/></e>
		  <e lm="chalumeau"><i>chalumeau</i><par n="lieu__n"/></e>
          <e lm="château de sable" a="fulup"><i>château</i><par n="lieu__n"/><p><l><b/>de<b/>sable</l><r><g><b/>de<b/>sable</g></r></p></e>
          <e lm="cheveu"><i>cheveu</i><par n="lieu__n"/></e>
          <e lm="chou" a="webform"><i>chou</i><par n="lieu__n"/></e>
          <e lm="couteau"><i>couteau</i><par n="lieu__n"/></e>
          <e lm="feu d’artifice" a="fulup"><i>feu</i><par n="lieu__n"/><p><l><b/>d’artifice</l><r><g><b/>d’artifice</g></r></p></e>
		  <e lm="haveneau" a="fulup"><i>haveneau</i><par n="lieu__n"/></e>
          <e lm="jeu de boules" a="fulup"><i>jeu</i><par n="lieu__n"/><p><l><b/>de<b/>boules</l><r><g><b/>de<b/>boules</g></r></p></e>
          <e lm="lieu d’accueil" a="fulup"><i>lieu</i><par n="lieu__n"/><p><l><b/>d’accueil</l><r><g><b/>d’accueil</g></r></p></e>
          <e lm="lieu de naissance" a="eleka"><i>lieu</i><par n="lieu__n"/><p><l><b/>de<b/>naissance</l><r><g><b/>de<b/>naissance</g></r></p></e>
          <e lm="lieu d’expédition" a="eleka"><i>lieu</i><par n="lieu__n"/><p><l><b/>d’expédition</l><r><g><b/>d’expédition</g></r></p></e>
		  <e lm="louveteau"><i>louveteau</i><par n="lieu__n"/></e>
          <e lm="moineau"><i>moineau</i><par n="lieu__n"/></e>
          <e lm="niveau d’étude" a="fulup"><i>niveau</i><par n="lieu__n"/><p><l><b/>d’étude</l><r><g><b/>d’étude</g></r></p></e>
          <e lm="oiseau"><i>oiseau</i><par n="lieu__n"/></e>
          <e lm="panneau"><i>panneau</i><par n="lieu__n"/></e>
          <e lm="pou" a="fulup"><i>pou</i><par n="lieu__n"/></e>
          <e lm="réseau d’agences" a="eleka"><i>réseau</i><par n="lieu__n"/><p><l><b/>d’agences</l><r><g><b/>d’agences</g></r></p></e>
          <e lm="réseau de transport" a="fulup"><i>réseau</i><par n="lieu__n"/><p><l><b/>de<b/>transport</l><r><g><b/>de<b/>transport</g></r></p></e>
          <e lm="rouleau de papier toilette" a="fulup"><i>rouleau</i><par n="lieu__n"/><p><l><b/>de<b/>papier<b/>toilette</l><r><g><b/>de<b/>papier<b/>toilette</g></r></p></e>
		  <e lm="tonneau"><i>tonneau</i><par n="lieu__n"/></e>
          <e lm="tuyau"><i>tuyau</i><par n="lieu__n"/></e>
          <e lm="fest-noz"><i>fest</i><par n="fest__n"/><p><l>-noz</l><r><g>-noz</g></r></p></e>
          <e lm="fest-deiz"><i>fest</i><par n="fest__n"/><p><l>-deiz</l><r><g>-deiz</g></r></p></e>
          <e lm="chouchenn" a="fulup"><i>chouchenn</i><par n="chouchenn__n"/></e>
          <e lm="kan-ha-diskan" a="fulup"><i>kan-ha-diskan</i><par n="chouchenn__n"/></e>
          <e lm="kig-ha-farz" a="fulup"><i>kig-ha-farz</i><par n="chouchenn__n"/></e>
          <e lm="kouign-amann" a="fulup"><i>kouign-amann</i><par n="chouchenn__n"/></e>
          <e lm="plinn" a="fulup"><i>plinn</i><par n="chouchenn__n"/></e>
          <e lm="prospectus"><i>prospectus</i><par n="chouchenn__n"/></e>
		  <e lm="sirtaki" a="guillaume"><i>sirtaki</i><par n="chouchenn__n"/></e>
          <e lm="long"><i>long</i><par n="long__adj"/></e>
	      <e lm="assez long" a="fulup"><i>assez<b/>long</i><par n="long__adj"/></e>
          <e lm="plus long"><i>plus<b/>long</i><par n="long__adj"/></e>
          <e lm="confire" a="fulup"><i>confi</i><par n="fri/re__vblex"/></e>
          <e lm="déconfire" a="fulup"><i>déconfi</i><par n="fri/re__vblex"/></e>
          <e lm="frire" a="fulup"><i>fri</i><par n="fri/re__vblex"/></e>
<e lm="millénaire" a="webform"><i>millénaire</i><par n="livre__n"/></e>
<e lm="capteur" a="webform"><i>capteur</i><par n="livre__n"/></e>
<e lm="râteau" a="webform"><i>râteau</i><par n="lieu__n"/></e>
<e lm="stimulant" a="webform"><i>stimulant</i><par n="livre__n"/></e>
<e lm="seau" a="webform"><i>seau</i><par n="lieu__n"/></e>
<e lm="accueil" a="webform"><i>accueil</i><par n="livre__n"/></e>
<e lm="associationnisme" a="eleka">
  <i>associationnisme</i>
  <par n="livre__n"/>
</e>
<e lm="typhon" a="eleka">
  <i>typhon</i>
  <par n="livre__n"/>
</e>
<e lm="segment de marché" a="eleka">
  <i>segment</i>
  <par n="livre__n"/>
<p>
    <l><b/>de<b/>marché</l>
    <r><g><b/>de<b/>marché</g></r>
  </p>
</e>
<e lm="drapeau de départ" a="eleka">
  <i>drapeau</i>
  <par n="lieu__n"/>
<p>
    <l><b/>de<b/>départ</l>
    <r><g><b/>de<b/>départ</g></r>
  </p>
</e>
<e lm="bunker" a="eleka">
  <i>bunker</i>
  <par n="livre__n"/>
</e>
<e lm="tableau d’affichage" a="eleka">
  <i>tableau</i>
  <par n="lieu__n"/>
<p>
    <l><b/>d’affichage</l>
    <r><g><b/>d’affichage</g></r>
  </p>
</e>
<e lm="flash" a="eleka">
  <i>flash</i>
  <par n="flash__n"/>
</e>
<e lm="alignement" a="eleka"><i>alignement</i><par n="livre__n"/></e>
    <e lm="bigorneau"><i>bigorneau</i><par n="lieu__n"/></e>
    <e lm="interlude"><i>interlude</i><par n="livre__n"/></e>
    <e lm="rhum"><i>rhum</i><par n="livre__n"/></e>
    <e lm="frémissement"><i>frémissement</i><par n="livre__n"/></e>
